臺灣臺北地方法院交通事件裁定　　　　　　　　　　九十三年度交聲字第一二一號
　　異　議　人
　　即受處分人　甲○○
右列受處分人因違反道路交通管理處罰條例案件，對於臺北市交通事件裁決所中華民
國九十三年一月十六日所為之處分（原處分案號：北市裁三字第裁二二—Ｃ0000
0000號）聲明異議，本院裁定如左：
    主    文
異議駁回。
    理    由
一、按汽車號牌每車兩面，應正面懸掛固定於車輛前後端之明顯適當位置，道路交通
    安全規則第十一條第一項第一款定有明文；又汽車已領有號牌而未懸掛或不依指
    定位置懸掛者，處汽車所有人新臺幣（以下同）三千六百元以上一萬零八百元以
    下罰鍰，並吊銷其牌照，亦為道路交通管理處罰條例第十二條第一項第七款、第
    二項所明定。
二、本件異議人即受處分人駕駛其所有之車號ＥＳ－八五三八號自用小客車，於民國
    九十二年十月二十一日十七時四分，在臺北縣新店市○○路、碧潭橋頭，因領有
    號牌而未懸掛，經臺北縣政府警察局新店分局攔停舉發，受處分人最遲應於九十
    二年十一月六日到案，惟受處分人於九十二年十二月二十二日始提出申訴，經原
    處分機關臺北市交通事件裁決所審查結果仍認受處分人有違規行為，而於九十三
    年一月十六日依道路交通管理處罰條例第十二條第一項第七款、第二項、違反道
    路交通管理事件統一裁罰基準表等規定，裁處受處分人罰鍰八千七百元並吊銷其
    牌照等情，有臺北縣政府警察局舉發違反道路交通管理事件通知單（北縣警交字
    第Ｃ00000000號）、臺北市交通事件裁決所違反道路交通管理事件裁決
    書（北市裁三字第裁二二—Ｃ00000000號）、現場採證照片等件附卷可
    稽。
三、受處分人異議意旨略以：伊於前開時地經警攔停未掛車牌違規，係因汽車於前一
    日停在醫院外之停車格，當日早上欲離開時，發現車子被違規停放之摩托車卡住
    ，在倒車時不小心被摩托車之支撐架勾到，伊看車牌已經鬆動，怕車牌掉下來，
    遂將車牌拿下放在車上，準備把車先開回家後，下午再開去修車廠修理，伊是在
    修車途中經警攔停，伊有向警察解釋，警察仍當場開單給伊；伊以為會再寄發其
    他通知單及相片，但一直沒有等到，上網亦查不到違規紀錄，打電話向監理所查
    詢，才知已成逾期罰單，除繳雙倍罰鍰外尚須吊銷牌照，對伊不公平，爰對原處
    分聲明異議云云。
四、經查受處分人所有之上開車輛，於九十二年十月二十一日十七時四分，在臺北縣
    新店市○○路、碧潭橋頭，領有號牌而未懸掛之事實，為受處分人所自承，並有
    卷附違規相片乙紙附卷可稽，受處分人於上開時地領有號牌而未懸掛之違規事實
    ，洵屬明確。本件受處分人雖辯以前詞，然查受處分人所提出卷附其妻之診斷證
    明書乙紙，僅能證明其妻於九十二年十月十七日至同月二十三日間因病住院之事
    實，惟無法直接證明受處分人主張伊未懸掛號牌，係因車牌於醫院停車場遭他車
    勾到而鬆動，伊取下車牌後，是在修車途中經警攔停，此一非屬常態之事實，此
    外受處分人復未能再提出其他人證、物證以供本院調查，難信其主張為真實；又
    受處分人自承本件違規舉發單係由其當場簽收（見本院九十二年二月二十六日訊
    問筆錄），並有卷附臺北縣政府警察局舉發違反道路交通管理事件通知單（北縣
    警交字第Ｃ00000000號）可佐，而按「行為人有違反道路交通管理處罰
    條例之情形者，應填製舉發違反道路交通管理事件通知單，並於被通知人欄予以
    勾記，其通知聯依下列規定辦理：一、當場舉發者，應填記駕駛人或行為人姓名
    、性別、出生年月日、地址、
    輛種類，被查獲之駕駛人或行為人為受處分人時，應將該通知單填記後交付該行
    為人簽名或蓋章收受之，拒絕簽章者，並記明其事由，視為已收受」，違反道路
    交通管理事件統一裁罰基準及處理細則第十一條第一項第一款定有明文，本件受
    處分人既已當場簽名收受舉發單，則其違規行為依上開規定業已合法舉發無誤，
    受處分人自應於舉發單上明載之應到案日期前繳納罰鍰或提出申訴，受處分人爭
    執其以為另有其他通知單及相片而一直在等待云云，乃屬受處分人之誤解，又查
    駕駛人之違規紀錄，可由電子公路監理網輸入
    十七年十一月二十七日即正式運作乙情，業據台北市交通事件裁決所九十三年五
    月十三日北市裁四字第○九三三五一二一八○○號函覆本院在卷可稽，該網路查
    詢功能為監理裁決機關之便民措施，本件如前述受處分人於收受舉發單時即已知
    悉遭舉發違規之事實，縱受處分人主張其上網查無違規紀錄乙節屬實，亦不影響
    本件業依法舉發之認定，受處分人既未遵期到案，則原處分機關於道路交通管理
    處罰條例第十二條第一項規定之法定罰鍰範圍內，從重裁處受處分人罰鍰八千七
    百元，另依同條第二項規定吊銷牌照，均屬於法有據，並無違誤。
五、綜上，本件受處分人之聲明異議，為無理由，應予駁回。
六、據上論斷，依道路交通案件處理辦法第十九條，裁定如主文。
中      華      民      國    九十三  　年    　五      月    二十一    日
                          臺灣臺北地方法院交通法庭
                                    法  官  孫曉青
右正本證明與原本無異。
如不服本裁定，應於裁定送達後五日內向本院提出抗告狀。
                                    書記官  劉　綺
中      華      民      國    九十三  　年    　五      月    二十一    日
